【裁判字號】    98,訴,2176
【裁判日期】    990203
【裁判案由】    損害賠償
【裁判全文】
臺灣桃園地方法院民事裁定              98年度訴字第2176號
原      告  丙○○
            甲○○
            丁○○
被      告  乙○○
上列當事人間請求損害賠償事件，原告於刑事訴訟程序提起附帶
民事訴訟（本院98年度桃交簡附民字第129 號），並經刑事庭裁
定移送，本院裁定如下：
    主  文
原告之訴駁回。
訴訟費用由原告負擔。
    理  由
一、原告起訴主張：被告於民國97年9 月26日上午7 時50分許，
    在桃園縣八德市○○路195 巷產業道路旁田地燃燒雜草，致
    產生沔煙瀰漫前開田地旁道路，適原告丙○○於同日上午7
    時55分許，騎乘車牌號碼VNG-882 號輕型機車沿上開產業道
    路往廣興路方向行駛至該處，因受濃霧影響而無法看見對向
    來車，致與適行駛於該道路對向之原告甲○○所騎乘車牌號
    碼HEW-308 號重型機車發生碰撞，原告丙○○因此受有頭部
    、臉部、頸部挫傷、左踝及右肩骨折、左小腿及右肩部挫傷
    等傷害，原告甲○○則受有左臉、左肩及左上下肢多處擦傷
    等傷害，而原告所搭載之原告丁○○亦因跌倒而受有顏面撕
    裂傷及左側大腿撕裂傷等傷害。被告之刑事責任部分，業經
    法院判處有期徒刑3 月在案，自應依侵權行為規定，負損害
    賠償責任。原告丙○○請求而支出醫療費用、交通等雜支費
    用、工作損失及精神慰撫金，共計新臺幣（下同）446,110
    元，另原告甲○○則請求所支出醫療費用、精神慰撫金共計
    120,000 元、原告丁○○則請求工作損失、醫藥費用及精神
    慰撫金共計475,000 元，爰依侵害行為之法律關係，聲明求
    為判命被告給付原告丙○○446,110 元、原告甲○○120,00
    0 元、原告丁○○475,000 元及各自起訴狀繕本送達翌日起
    至清償日止之法定遲延利息。
二、經查，原告於刑事簡易訴訟程序中提起本件附帶民事訴訟後
    ，經刑事庭移轉前來，惟因被告就刑事簡易判決提起上訴，
    原告復於刑事第二審訴訟程序中，即99年1 月8 日更行起訴
    ，並於同年成立訴訟上之和解，業經本院依職權調閱本院99
    年度交簡上附民字第4 號卷查核無訛。
三、按起訴之訴訟標的為確定判決效力所及者，法院應以裁定駁
    回之；當事人不得就已起訴之事件，於訴訟繫屬中，更行起
    訴，民事訴訟法第249 條第1 項第7 款、第253 條分別定有
    明文。惟當事人就已起訴之事件，於訴訟中更行起訴時，僅
    其後訴應依民事訴訟法第249 條第7 款之規定，予以駁回，
    若未予駁回，則除後訴在前訴之第二審言詞辯論終結前，已
    有本案之確定判決外，前訴並不受其影響，不得僅以後訴先
    經第一審判決，即謂前訴無另為判決之必要，遽將前訴駁回
    。又按和解成立者，與確定判決有同一之效力，民事訴訟法
    第380 條第1 項亦有明文規定。是本件原告起訴後，當事人
    就同一法律關係所提起之後訴已成立訴訟上和解，其效力與
    確定判決同，揆諸前揭說明，起訴之訴訟標的已為確定判決
    效力所及，其訴即屬不合法，應依民事訴訟法第249 條第1
    項第7款之規定，予以駁回。
四、爰裁定如主文。
中    華    民    國    99    年    2     月    3     日
                        民事第三庭  法  官  陳筱蓉
上為正本係照原本作成
如對本裁定不服，須於判決送達後10日內向本院提出抗告。
中    華    民    國    99    年    2     月    3     日
                                    書記官  蔡佩媛

司法院資訊處製作；財團法人民間司法改革基金會備份。
